臺灣士林地方法院刑事判決　　　　　　　 94年度訴字第652號
公　訴　人　臺灣士林地方法院檢察署檢察官
被　　　告　甲○○
　　　　　　　　　　（另案於台灣台北監獄執行中）
上列被告因毒品危害防制條例案件，經檢察官提起公訴（94年度
毒偵字第645 號），及函請併案審理（94年度毒偵緝字第155 號
），本院經訊問被告後，被告為認罪之答辯，本院合議庭裁定認
本件宜由受命法官以簡式審判程序審理並判決如下：
    主  文
甲○○連續施用第一級毒品，處有期徒刑拾月，扣案之注射針筒
壹支沒收；又連續施用第二級毒品，處有期徒刑捌月，扣案之分
裝袋只、吸管勺子壹支均沒收；應執行有期徒刑壹年伍月，扣
案之注射針筒壹支、分裝袋只、吸管勺子壹支均沒收。
    事實及理由
一本件犯罪事實及證據除引用檢察官起訴書之記載外，另補充更
  正如下：
  (一)被告甲○○基於施用第一級毒品海洛因之概括犯意，自94年
    1 月初起至94年1 月21日凌晨某時止，在其台北縣汐止市○
    ○路○ 段8 號4 樓住處，以其所有扣案之注射針筒吸取第一
    級毒品海洛因，噴至香菸內，再點燃香菸施用海洛因之方式
    ，連續施用海洛因3 、4 次；另基於施用第二級毒品安非他
    命之概括犯意，自94年1 月初起至94年3 月19日止，在其上
    址住處，或台北市○○街46號13樓B307室其友人住處，將安
    非他命置入其所有扣案之分裝袋內，再以扣案其所有之吸管
    舀第二級毒品安非他命以燒烤施用，或天天施用，或1 星期
    施用1 次安非他命。
  (二)另於94年3 月19日下午4 時45分，為警持搜索票，在臺北市
    ○○街46號13樓B307室搜索，查獲被告，並扣得被告所有之
    用供裝安非他命施用之分裝袋3 只。被告該次為警查獲後，
    所採集之尿液經送台灣尖端先進生技醫藥股份有限公司鑑驗
    ，呈安非他命陽性反應等情，有該公司濫用藥物檢驗報告1
    份在卷可參。
  (三)被告於94年1 月25日晚間11時許，為警查獲，所採集之尿液
    ，經送臺灣檢驗科技股份有限公司鑑定，雖呈安非他命陰性
    反應，此有該公司濫用藥物尿液檢驗報告1 份在卷可參，然
    查個人口服投與甲基安非他命後，其尿液中能否驗出安非他
    命陽性反應，與其投與方式、投與量、個人體質、採尿時間
    及檢測儀器之精密度等有關，一般而言，約70% 於口服投與
    後24小時內自尿中排出，約90% 於96小時內自尿中排出，從
    而吸食時間距採集尿液時間最長可能不會超過4 日，此有行
    政院衛生署藥物食品檢驗局81年2 月8 日81藥檢壹字第1115
    6 號函可參。是若非在採尿時回溯96小時內施用安非他命，
    即無法在尿液內驗得安非他命陽性反應。從而被告該次鑑定
    尿液結果雖呈安非他命陰性反應，亦難執此對其為有利之認
    定。
  (四)被告雖於本院陳稱：其自94年1 月21日凌晨某時後至94年2
    月亦有施用海洛因等語，然此部分除被告之自白外，別無證
    據可佐，自難以被告之自白認其該段時間亦有施用海洛因。
  (五)被告於本院調查及審理時之自白。
二核被告多次施用海洛因之犯行，均係犯毒品危害防制條例第10
  條第1 項之施用第一級毒品罪，其多次施用安非他命之犯行，
  則均係犯同條例第10條第2 項之施用第二級毒品罪。被告施用
  毒品前後，持有第一級毒品及第二級毒品之犯行，為施用之低
  度行為，均不另論罪。被告多次施用海洛因及安非他命之犯行
  ，各時間緊接，犯罪構成要件相同，顯均係基於概括犯意反覆
  為之，為連續犯，各應依連續犯之規定以一罪論，並依法加重
  其刑。除起訴書所載之施用第二級毒品安非他命犯行外，其餘
  被告施用第二級毒品之犯行，雖均未據起訴，然與已起訴且經
  本院論罪科刑之犯罪事實間有連續犯裁判上一罪之關係，本院
  自得併予審理，是公訴人函請本院併案審理之94年度毒偵緝字
  第155 號案件，本院自當併予審理。被告所犯前開2 罪，犯意
  各別，行為互異，罪質互殊，應分論併罰。爰審酌被告前因毒
  品案件，經送觀察勒戒、起訴、判刑，竟不知悔改，再施用毒
  品，惡性較重，及其施用毒品殘害自身之健康、犯罪之手段、
  施用第一級毒品及第二級毒品之次數及期間、犯後坦承犯行態
  度尚稱良好，知所悔改等一切情狀，分別量處如主文所示之刑
  ，並定應執行刑。
三扣案之注射針筒1 支為被告所有，且供施用海洛因所用，吸管
  勺子1 支、分裝袋3 個亦均為被告所有，並供施用安非他命之
  用，業據被告自承在卷，應依刑法第38條第1 項第2 款規定，
  分別在其施用海洛因及安非他命犯行項下宣告沒收。至扣案之
  安非他命5 包為洪壽宏所有，與被告本次犯行無涉，自無從諭
  知沒收。上開分裝袋3 只，雖扣押物保管單載為安非他命殘渣
  袋，然遍觀全卷並無證據證明內有安非他命殘渣，自難認該分
  裝袋為違禁物，而依毒品危害防制條例第18條第1 項前段之規
  定諭知沒收銷燬，併予敘明。
四依刑事訴訟法第299 條第1 項前段、第273 條之1 第1 項、第
  310 條之2 、第454 條第2 項，毒品危害防制條例第10條第1
  項、第2 項，刑法第11條、第56條、第38條第1 項第2 款、第
  51條第5 款，判決如主文。
五本案經檢察官林聰良到庭執行職務
六當事人如不服本判決，應於判決送達後10日內，向本院提出上
  訴狀。
中　　華　　民　　國　　94　　年　　12　　月　　30　　日
                  刑事第一庭法  官  江  翠  萍
以上正本證明與原本無異。
                            書記官  范  淑  芬
中　　華　　民　　國　　95　　年　　1 　　月　　2 　　日
論罪條文：毒品危害防制條例第10條第1 項、第2 項
施用第一級毒品者，處6 月以上5 年以下有期徒刑。
施用第二級毒品者，處3 年以下有期徒刑。
